臺灣屏東地方法院刑事判決　　　　　　　100年度訴字第332號
公　訴　人　臺灣屏東地方法院檢察署檢察官
被　　　告　陳彥鈞
選任辯護人　吳澄潔律師
上列被告因違反毒品危害防制條例案件，經檢察官提起公訴（99
年度偵字第5221號），本院判決如下：
    主  文
陳彥鈞販賣第三級毒品，處有期徒刑壹年陸月。扣案之SONY ERI
CSSON 廠牌行動電話壹具沒收之，未扣案之販賣第三級毒品所得
新臺幣陸佰元沒收，如全部或一部不能沒收時，以其財產抵償之
。又販賣第二級毒品，處有期徒刑壹年拾月。扣案之甲基安非他
命壹包（驗後淨重點伍貳肆公克，含包裝袋壹只）沒收銷燬，
扣案之SONY ERICSSON 廠牌行動電話壹具沒收之，未扣案之販賣
第二級毒品所得新臺幣壹仟伍佰元沒收，如全部或一部不能沒收
時，以其財產抵償之。應執行有期徒刑貳年。緩刑伍年，並應於
本判決確定之翌日起壹年內向公庫支付新臺幣拾萬元，及應向執
行檢察官指定之政府機關、政府機構、行政法人、社區或其他符
合公益目的之機構或團體提供貳佰肆拾小時之義務勞務，緩刑期
間付保護管束。扣案之甲基安非他命壹包（驗後淨重點伍貳肆
公克，含包裝袋壹只）沒收銷燬，扣案之SONY ERICSSON 廠牌行
動電話壹具沒收之，未扣案之販賣毒品所得新臺幣貳仟壹佰元沒
收之，如全部或一部不能沒收時，以其財產抵償之。
    事  實
一、陳彥鈞明知甲基安非他命及愷他命（Katemine，俗稱K 他命
    ）分別為毒品危害防制條例第2 條第2 項第2 款、第3 款所
    規定之第二級毒品及第三級毒品，依法不得販賣，竟意圖營
    利，各基於販賣第二級毒品甲基安非他命及第三級毒品愷他
    命之犯意，以其持用之0000000000號行動電話，各於下列時
    、地先後販賣第三級毒品愷他命及第二級毒品甲基安非他命
    予下列之人：
(一)於99年4 月28日晚間10時7 分許，林譽縉以其所使用門號為
    0000000000號行動電話撥打陳彥鈞持有之上開行動電話，向
    陳彥鈞表示欲購買愷他命，並約定時地、數量及價格後，陳
    彥鈞旋於同日晚間10時42分許，前往林譽縉位於屏東縣萬丹
    鄉○○街○ 段156 號住處，由陳彥鈞交付重量約0.5 公克之
    愷他命3 包與林譽縉，林譽縉乃給付價金600 元與陳彥鈞，
    而完成交易。
(二)於99年4 月29日10時28分許，陳秉睿以其所使用門號為0000
    000000號行動電話撥打陳彥鈞持用上揭行動電話，向陳彥鈞
    表示欲購買甲基安非他命，並約定地點、數量及價格後，陳
    彥鈞即於同日晚間12時15分許，前往屏東縣萬丹鄉社皮加油
    站前，由陳彥鈞交付重量約0.3 公克之甲基安非他命1 包與
    陳秉睿，陳秉睿乃給付價金1,500 元與陳彥鈞，而完成交易
    。
二、適經警依本院核發之通訊監察書對陳彥鈞所持用之上開行動
    電話門號實施通訊監察，而得悉上情，遂於99年5 月19日12
    時10分許，持本院核發之搜索票至陳彥鈞位於屏東縣屏東市
    ○○路500 號住處內執行搜索，並扣得其所有之行動電話1
    具（含行動電話門號0000000000號SIM 卡1 張）及甲基安非
    他命1 包（驗後淨重3.524 公克）。
三、案經高雄市政府警察局刑事警察大隊報告臺灣屏東地方法院
    檢察署檢察官偵查起訴。
    理  由
壹、程序事項：
一、按刑事訴訟法第159 條之1 第2 項規定：「被告以外之人於
    偵查中向檢察官所為之陳述，除顯有不可信之情況者外，得
    為證據。」已揭示被告以外之人於偵查中向檢察官所為之陳
    述，原則上有證據能力，僅於顯有不可信之情況者，始例外
    否定其得為證據。考其立法意旨，係以刑事訴訟法規定檢察
    官代表國家偵查犯罪、實施公訴，依法有訊問被告、證人、
    鑑定人之權，且實務運作時，偵查中檢察官向被告以外之人
    所取得之陳述，原則上均能遵守法律規定，不致違法取供，
    其可信性甚高，為兼顧理論與實務，而為前開規定，再者，
    刑事訴訟法並未強行規定檢察官必須待被告在場，始得訊問
    證人、鑑定人，自不發生在偵查中應行交互詰問之問題。依
    上所述，被告以外之人在檢察官偵查中依法具結所為之陳述
    ，除顯有不可信之情況者外，於審判中依刑事訴訟法第165
    條第1 項規定合法調查者，即得為證據，最高法院95年度台
    上字第6675號判決、100 年度台上字第2949判決號意旨可資
    參照。查證人林譽縉及陳秉睿於檢察官偵查中所為之證述，
    既經檢察官告以拒絕證言權、具結之義務及偽證罪之處罰後
    ，再命其朗讀結文並具結後所為之陳述，核其製作筆錄過程
    ，並無違法取供或證明力明顯過低之瑕疵。又本院於100 年
    8 月10日之審判期日，審判長復已當庭將上開證人於偵訊時
    之筆錄朗讀、提示並告以要旨（參見本院卷第50頁），揆諸
    前揭說明，以上開證人於偵查中所為證述作為證據，並無任
    何不當，當有證據能力。
二、按被告以外之人於審判外之言詞或書面陳述，除法律有規定
    者外，不得作為證據；又被告以外之人於審判外之陳述，雖
    不符刑事訴訟法第159 條之1 至第159 條之4 之規定，而經
    當事人於審判程序同意作為證據，法院審酌該言詞陳述或書
    面陳述作成時之情況，認為適當者，亦得為證據；另當事人
    、代理人或辯護人於法院調查證據時，知有第159 條第1 項
    不得為證據之情形，而未於言詞辯論終結前聲明異議者，視
    為有前項之同意，刑事訴訟法第159 條第1 項、第159 條之
    5 分別定有明文。其立法意旨在於傳聞證據未經當事人之反
    對詰問予以核實，原則上先予排除。惟若當事人已放棄反對
    詰問權，於審判程序中表明同意該等傳聞證據可作為證據，
    基於尊重當事人對傳聞證據之處分權，及證據資料愈豐富，
    愈有助於真實發現之理念，且強化言詞辯論主義，使訴訟程
    序得以順暢進行，上開傳聞證據亦均具有證據能力。經查，
    本判決以下引用之被告以外之人於審判外之陳述，經本院於
    審判程序提示予檢察官、被告及辯護人，並告以內容要旨，
    檢察官、被告及辯護人均表示無意見（參見本院卷第50至54
    頁），且迄言詞辯論終結前均未聲明異議，本院審酌此等證
    據作成時之情況，均無不法之情事，且與待證事實具有關聯
    性，認為適宜作為本案之證據，故均有證據能力，合先敘明
    。
三、按通訊監察錄音之譯文，僅屬依據監聽錄音結果予以翻譯之
    文字，固具文書證據之外觀，但實際上仍應認監聽所得之錄
    音帶或光碟，始屬調查犯罪所得之證物，此乃刑事訴訟法第
    165 條之1 第2 項所稱之證物，如其蒐證程序合法，並經合
    法調查，自具證據能力。因此檢察官如提出通訊監察錄音之
    譯文為其證據方法，實乃以其監聽所得之錄音帶或光碟，為
    調查犯罪所得之證物，法院本應依刑事訴訟法第165條之1所
    列之方法調查，以判斷該錄音帶或光碟是否與通訊監察錄音
    之譯文相符。而監聽錄音製作之譯文，雖通常為偵查犯罪機
    關單方面製作，然若被告或訴訟關係人對其真實性並無爭執
    ，經法院於審判期日提示譯文供當事人辨認、表示意見並為
    辯論者，程序自屬適法，最高法院95年度台上字第295 號、
    94年度台上字第4665號判決意旨可供參照。又按通訊監察譯
    文係警方於調查時勘查通訊監察錄音，所製作之報告文書，
    依刑事訴訟法第39條規定應記載其製作之年、月、日及其所
    屬機關，並由製作人簽名，以示負責，但此屬證據取得後之
    文書製作，非屬證據取得之過程。且若通訊監察譯文已附於
    卷內移送，而當事人、辯護人於審理中對卷內所附通訊監察
    譯文內容之真正均未爭執，雖該通訊監察譯文不符上開製作
    程式，然對當事人之訴訟上權利並無影響，自不影響其得為
    證據之資格，最高法院著有99年度台上字第5720號、100 年
    度台上字第1979號判決要旨可參。查本案卷內之相關電話通
    訊監察，事前有獲得本院依法核發通訊監察書（參見警聲搜
    卷第23至25頁），取證程序未見違法情事；再本案卷內所附
    之通訊監察譯文表，雖未記載制作之年、月、日及所屬機關
    ，與刑事訴訟法第39條規定之公文書應備程序未符，然就該
    譯文表觀之，其上已由制作警員蓋用職章，其後，並由高雄
    市政府警察局前鎮分局刑事偵查隊補具通訊監察譯文表1 份
    （參見本院卷第34頁），已可知悉該譯文表之制作人、制作
    時間及制作偵查機關，被告及選任辯護人復於本院準備程序
    中，檢察官引用該譯文表作為證據時，當庭表示「無意見。
    」（參見本院卷第29頁背面），且於審理中經審判長朗讀、
    提示並告以該譯文表要旨時，檢察官、被告及選任辯護人均
    當庭表示「無意見。」（參見本院卷第52頁背面），足見該
    部分譯文之真實性並無疑義，揆諸前開說明，本院因認卷附
    通訊監察書內容譯文摘要表應有證據能力。
貳、實體事項：
一、上開犯罪事實，迭據被告於偵查、本院準備程序及審理時坦
    承不諱（參見偵查卷第85、86頁，本院卷第28頁背面、第49
    頁背面、第55頁背面），且查：
(一)犯罪事實一（一）部分之事實，復據證人林譽縉於警詢及偵
    查中證稱：伊都是以持有之0000000000號行動電話撥打被告
    所使用之0000000000號行動電話購買毒品，伊曾於99年4 月
    底，先以0000000000號行動電話撥打被告之0000000000號行
    動電話聯絡後，約在伊住處附近見面，見面後伊當場以600
    元代價向被告購買愷他命3 小包，當時雙方一手交錢，一手
    交貨等語明確（參見偵查卷第48、84頁），核與被告於本院
    準備程序中供承：伊確實於販賣犯罪事實一（一）所示時間
    、地點販賣愷他命3 包與林譽縉等語吻合（參見本院卷第28
    頁背面），復參酌證人林譽縉與被告於99年4 月28日晚間10
    時7 分有如下對話：「B （即林譽縉）：…我之前跟你問的
    『阿肥』拿的『那個』有嗎？A （即被告）：有了、有了。
    B ：那是怎麼那個？A ：就是我今天跟你講的那樣阿。B ：
    最少要這樣嗎？A ：最少、最少就是這個價格而已。B ：最
    低價就是『1,000 』就對了…。A ：沒有一定說要多少？你
    說我就拿過去了…。B ：這樣我順便拿錢過去給你。A ：喔
    ！你要拿給我今天拿過去的『那個』嗎？B ：嗯！…那我們
    在公館那裡一間炒羊肉的那裡…。」、晚間10時10分對話：
    「A ：喂！你要在等一下，因為他要拿過來。B ：可以拿『
    500 』嗎？A ：那我給你貼『100 』好了，給你拿『3 個』
    好了…。」、晚間10時38分對話：「A ：喂！我處理到了。
    B ：我在『全家』旁邊這裡不是有一家『統立生鮮超市』…
    我在前面這裡…。」、晚間10時42分對話：「B ：喂。這個
    是『2 』還是『3 』啊？A ：等一下我看看啊！少拿『1 個
    』…。B ：那我在一樣的地方…。」有通訊監察譯文1 份附
    卷足佐（參見偵查卷第54頁）；而證人林譽縉於偵查中亦明
    確證稱：上開譯文所示對話內容係伊與被告談論交易愷他命
    毒品等語（參見偵查卷第86頁），此與被告於偵查中亦不諱
    言前開通訊監察譯文內容係伊與林譽縉聯繫交易愷他命毒品
    對話內容等語相符（參見偵查卷第86頁）。從而，本院綜合
    被告之供述、證人林譽縉之證詞及上開通訊監察譯文等資料
    相互勾稽，足徵被告確實有於犯罪事實一（一）所示時間、
    地點販賣第三級毒品愷他命與證人林譽縉之事實。
(二)犯罪事實一（二）被告販賣甲基安非他命之事實，業據證人
    陳秉睿於警詢及偵查中證稱：伊都是以持用之0000000000號
    行動電話撥打被告所使用之0000000000號行動電話聯繫購買
    甲基安非他命事宜，伊曾於99年4 月底，在屏東縣萬丹鄉社
    皮加油站前以1,500 元價格向被告購買甲基安非他命1 包等
    語綦詳（參見偵查卷第37、83頁），核與被告於本院準備程
    序中供承：伊確實於販賣犯罪事實一（二）所示時間、地點
    販賣甲基安非他命1 包與陳秉睿等語相符（參見本院卷第28
    頁背面），參酌證人陳秉睿與被告於99年4 月29日10時28分
    有如下對話：「B （即陳秉睿）：喂！『阿超』你在哪裡？
    A （即被告）：我在家。B ：…那我等一下馬上打給你，要
    跟上次一樣『15』啦！A ：喔！在哪裡啊？B ：啊！一樣啊
    ！等一下我再跟聯絡。」有通訊監察譯文1 份附卷足佐（參
    見偵查卷第45頁）；而證人陳秉睿於偵查中亦證稱：上開譯
    文所示對話內容係伊與被告交易甲基安非他命毒品前聯繫內
    容等語甚明（參見偵查卷第83頁），核與被告於偵查中亦坦
    認前開通訊監察譯文內容係伊與陳秉睿聯繫交易甲基安非他
    命毒品對話內容等語相符（參見偵查卷第85頁）。綜上被告
    之供述、證人陳秉睿之證詞及上開通訊監察譯文等證據互核
    勾稽，堪認被告確實有於犯罪事實一（二）所示時、地販賣
    第二級毒品甲基他命與證人陳秉睿之犯行。
(三)此外，前開犯罪事實，復有被告所有供聯繫販賣毒品事宜所
    用之行動電話手機1 具（含行動電話門號0000000000號SIM
    卡1 枚）、甲基安非他命1 包（驗後淨重3.524 公克）扣案
    可憑（經高雄市立凱旋醫院鑑定結果，檢出甲基安非他命成
    分，此有該醫院99年7 月26日高市凱醫驗字第13480 號濫用
    藥物成品檢驗鑑定書1 紙附卷可稽，附於偵查卷第30頁）、
    臺灣高雄地方法院99年聲監續字第1347號通訊監察書暨附件
    資料1 份（參見警聲搜卷第23至25頁）、高雄市政府警察局
    刑事警察大隊扣押筆錄1 份、扣押物品目錄表1 紙及扣押物
    品清單1 紙附卷可資佐證（參見警聲搜卷第158 至161 頁，
    偵查卷第15頁）。
(四)按販賣甲基安非他命及愷他命等毒品係政府嚴予查緝之違法
    行為，且該等毒品可任意分裝或增減其份量，每次買賣之價
    量，亦隨時依雙方關係之深淺、當時之資力、需求程度及對
    行情之認知等因素機動調整，因之販賣之利得，除經被告坦
    承犯行，或帳冊價量均記載明確外，委難查得實情，是縱未
    確切查得販賣賺取之實際差價，但除別有事證，足認係按同
    一價格轉讓，確未牟利之情形外，尚難執此認非法販賣之事
    證有所不足，致知過坦承者難辭重典，飾詞否認者反得逞僥
    倖，而失情理之平；且上開毒品之價格不低，取得不易，凡
    為販賣之不法行為者，苟無利可圖，應無甘冒持有毒品遭查
    獲之極大風險從事此買賣工作，是其販入之價格必較售出之
    價格低廉，而有從中賺取買賣差價牟利之意圖及事實，應屬
    符合論理法則而不違背社會通常經驗之合理判斷，佐以被告
    於偵查中亦坦承係為賺取學費始會為本案販賣毒品犯行等語
    （參見偵查卷第86頁），可見被告有於本案販賣毒品犯行賺
    取差價甚明，況由上開被告與購毒者之通訊監察譯文內容，
    可知被告係先與購毒者於電話中談妥交易毒品價格後再當面
    以現金交易，顯示被告對於販賣毒品之價格錙銖必較，益徵
    其有營利意圖無訛。從而，被告本案販賣第二、三級毒品之
    交易行為，具有營利之意圖，亦堪認定。
(五)綜上所述，足認被告之自白確與事實相符，其上開販賣愷他
    命及甲基安非他命各次犯行事證明確，應依法論科。
二、論罪科刑部分：
(一)按甲基安非他命、愷他命各係毒品危害防制條例第2條第2項
    第2、3款所列之第二、三級毒品，是核被告陳彥鈞如事實欄
    一（一）所為販賣愷他命3 包與證人林譽縉之行為，係犯毒
    品危害防制條例第4 條第3 項之販賣第三級毒品罪；其如事
    實欄一（二）所為販賣甲基安非他命1 包與證人陳秉睿之行
    為，係犯同條例第4 條第2 項之販賣第二級毒品罪。被告因
    販賣而持有第二級毒品甲基安非他命之低度行為，應為其販
    賣第二級毒品甲基安非他命之高度行為所吸收，不另論罪（
    本案並無積極證據證明被告上開販賣愷他命犯行前持有愷他
    命純質淨重達20公克以上，自不生適用毒品危害防制條例第
    11條第5 項持有第三級毒品達一定數量罪規定之問題，再毒
    品危害防制條例就單純持有第三級毒品純質淨重未達20公克
    之行為，未有刑罰規定，則本案被告自不生持有第三級毒品
    愷他命之低度行為，為販賣第三級毒品之高度行為吸收之問
    題）。又被告上開所犯販賣第二級毒品罪、販賣第三級毒品
    罪間，犯意各別，行為互殊，自應予分論併罰。
(二)按毒品危害防制條例第17條第2項規定：「犯第4條至第8條
    之罪於偵查及審判中均自白者，減輕其刑。」依其立法理由
    係為使刑事案件儘速確定，鼓勵被告認罪，並節省司法資源
    ，苟行為人於偵查及審判中均對自己之犯罪事實全部或主要
    部分為肯定供述之意，即符自白減輕其刑要件以觀，既以節
    省司法資源為重，條文亦規定偵查及審判中均自白，自應以
    被告於偵查及審判中均有自白為已足，至其於偵查、審判中
    歷次之陳述是否均為自白，並非所問。蓋被告於偵查及審判
    中均自白後，對案件儘速確定已有助益，雖嗣後又為否認犯
    罪之辯解，惟此乃被告在刑事訴訟上防禦權之合法行使，不
    能憑此否定其前此所為之自白，而排除上開條文之適用。又
    所謂自白，乃對自己之犯罪事實全部或主要部分為肯定供述
    之意。至行為人之行為應如何適用法律，既屬法院就所認定
    之事實，本於職權而為法律上之評價，故被告是否曾為自白
    ，不以自承所犯之罪名為必要。且自白既係被告於刑事訴追
    機關發覺其犯行後，自動供出不利於己之犯罪事實。故不論
    該被告之自白，係出於自動或被動、簡單或詳細、一次或多
    次，並其自白後有無翻異，均屬之，最高法院100 年度台上
    字第3878號判決意旨參照。查被告於偵查、本院準備程序及
    審理中均自白上揭販賣第二級毒品甲基安非他命及販賣第三
    級毒品愷他命之全部犯行（參見偵查卷第84至86頁、本院10
    0 年4 月28日準備程序筆錄第2 頁、100 年8 月10日審判筆
    錄第2 頁、第55頁背面），是被告對於本案販賣第二級毒品
    甲基安非他命及販賣第三級毒品愷他命之犯行，皆業於偵查
    及審判中自白，均應依毒品危害防制條例第17條第2 項之規
    定減輕其刑。
(三)至於，辯護人主張被告於警詢中供出毒品來源，警方亦據此
    而查緝另一被告，得適用毒品危害防制條例第17條第1 項之
    規定減輕或免除其刑云云，惟按毒品危害防制條例第17條第
    1 項所稱「供出毒品來源，因而查獲」，係指被告供出毒品
    來源之相關資料（例如上手之姓名、年籍、住居所或其他足
    資辨別之特徵等），使有調查或偵查犯罪職權之公務員（下
    稱檢警人員）因而對之發動調查或偵查並進而破獲者而言。
    申言之，被告「供出毒品來源」，與檢警人員對之發動調查
    或偵查並因而破獲之間，必須具有先後且相當之因果關係；
    若被告供出毒品來源者之前，檢警人員已依其他確切證據合
    理懷疑其所供毒品來源之人涉案，則嗣後之查獲與被告之供
    出毒品來源間，即欠缺先後且相當之因果關係，自與上開規
    定減刑之要件不合，最高法院99年度台上字第5483號判決要
    旨參照。經查，被告雖於警詢中供稱伊販賣之甲基安非他命
    係向莊勝能所購買，另外愷他命則是向陳彥維所購得等語（
    參見警卷第4 、6 、7 頁），然經本院向高雄市政府警察局
    刑事警察大隊函詢本案是否因被告供述毒品來源，而查獲其
    他正犯或共犯，該局答覆略稱：本案係因據報綽號「世明」
    之男子等涉嫌販賣毒品，而報請臺灣高雄地方法院檢察署檢
    察官指揮偵辦，於實施通訊監察期間，發現莊勝能及被告等
    人涉有重嫌，遂向本院聲請搜索票將相關人員查緝到案，並
    無因被告供述查緝或循線查緝其他正犯或共犯到案乙情，有
    該局100 年7 月11日高市警刑大偵七字第1000027823號函暨
    所附聲請通訊監察案情報告書1 份附卷足稽（附於本院卷第
    37至42頁），此外，參酌本案卷附警聲搜卷全卷後，查知莊
    勝能及陳彥維分別自99年2 月25日及99年4 月23日即經警上
    線監聽，有卷內所附臺灣高雄地方法院99年聲監字第390 號
    、99年聲監字第831 號通訊監察書暨附表、附件資料各1 份
    附卷可證（參見警聲搜卷第9 、10、17至19頁），是被告遲
    至99年5 月19日警詢時始供出上手為莊勝能及陳彥維，準此
    以觀，顯然莊勝能及陳彥維非因被告於偵查時供出其毒品來
    源始查獲甚明，揆諸前開說明，自與毒品危害防制條例第17
    條第1 項之規定不符，辯護人認本案得適用毒品危害防制條
    例第17條第1 項之規定減輕其刑，容有誤會，併予敘明。
(四)按刑事審判旨在實現刑罰權之分配的正義，故法院對有罪被
    告之科刑，應符合罪刑相當之原則，使輕重得宜，罰當其罪
    ，以契合社會之法律感情，此所以刑法第57條明定科刑時應
    審酌一切情狀，尤應注意該條所列10款事項以為科刑輕重之
    標準，並於同法第59條賦予法院以裁量權，如認「犯罪之情
    狀可憫恕，認科以最低度刑仍嫌過重者，得酌量減輕其刑」
    ，俾使法院就個案之量刑，能斟酌至當。而刑法第59條規定
    所謂「犯罪之情狀」，應審酌其犯罪有無可憫恕之事由，即
    有無特殊之原因與環境，在客觀上足以引起一般同情，以及
    宣告法定低度刑，是否猶嫌過重等，以為判斷，最高法院38
    年台上字第16號、45年台上字第1165號、51年台上字第899
    號判例意旨。經查：被告所為販賣第二級毒品及販賣第三級
    毒品等犯行固值非難，惟其本案各次販賣第二級毒品甲基安
    非他命、第三級毒品愷他命數量尚微，圖得之利益非鉅，所
    為與販賣毒品數量達數公斤以上之嚴重危害社會治安情形仍
    有不同，兼以本案僅2 次零星交易，其惡性尚與大量走私進
    口或長期販賣毒品所謂「大盤」或「中盤」之毒梟有間，是
    其所為2 次販賣毒品之犯罪情節尚屬輕微，本院認為被告本
    案販賣第二級毒品及第三級毒品之犯行，宣告毒品危害防制
    條例第4 條第2 項販賣第二級毒品罪及同條例第3 項販賣第
    三級毒品罪法定最低度刑即「有期徒刑7 年」、「有期徒刑
    5 年」，尚嫌過重，並有傷人民對法律之情感，且就全部犯
    罪情節觀之，認本案縱經毒品危害防制條例第17條第2 項減
    刑後，科以最低度刑，仍嫌過重，誠屬法重而情輕，次就客
    觀以言，即尚有可憫恕之處，爰均依刑法第59條、第60條規
    定，酌量減輕其刑，並皆遞減之。
(五)本院審酌被告明知甲基安非他命及愷他命等毒品對人體之危
    害性，仍為本案販賣第二、三級毒品之犯行，其行為已足以
    助長吸食毒品之氾濫，並戕害他人身心，危害社會治安及善
    良風氣，本不容輕易寬宥，惟念及其無前科紀錄，有臺灣高
    等法院被告前科紀錄表在卷可查，足認素行尚佳，其仍為在
    學學生，為籌措學費致鋌而走險為本案犯行，其犯罪動機、
    目的非至惡，販賣對象僅有2 人，販賣毒品數量及所得金額
    尚微，次數僅有2 次，所生危害非鉅，復參酌其始終坦承本
    案全部犯行，犯後態度尚佳，已見悔意等一切情狀，分別量
    處如主文所示之刑，並定其應執行之刑。
(六)末查，被告前未曾因故意犯罪而受有期徒刑以上刑之宣告，
    此有臺灣高等法院被告前案紀錄表附卷可徵，其現仍為在學
    學生，有在學證明書1 份附卷可考（參見本院卷第16頁），
    其為本案犯行，當係因年輕識淺，一時思慮失當所致，行為
    固有不該，然販賣毒品次數僅2 次，對社會秩序所生影響非
    鉅，經本院綜核被告上情，認其經此偵審程序，並經科刑判
    決及為附條件緩刑之宣告，應知惕勵而無再犯之虞，認所宣
    告之刑以暫不執行為適當，併諭知緩刑5 年，用啟自新；又
    為使其能於本案從中深切記取教訓，避免其再度犯罪，爰審
    酌其本案犯罪態樣及所生危害等情狀，依刑法第74條第2 項
    第4 款規定，命其應於本案判決確定之翌日起1 年內，向公
    庫支付10萬元，再依刑法第74條第2 項第5 款之規定，命其
    應於緩刑期間，向執行檢察官指定之政府機關、政府機構、
    行政法人、社區或其他符合公益目的之機構或團體提供240
    小時之義務勞務，以填補其犯行對法秩序造成之破壞，並觀
    後效。又刑法第93條第1 項第2 款規定，受緩刑之宣告者，
    有執行第74條第2 項第5 款至第8 款所定之事項者，應於緩
    刑期間付保護管束，故依法應同時諭知被告於緩刑期間付保
    護管束（若被告陳彥鈞不履行前開負擔，且情節重大足認原
    宣告之緩刑難收其預期效果，而有執行刑罰之必要者，依刑
    法75條之1 第1 項第4 款之規定，得撤銷其緩刑宣告，併此
    敘明）。
(七)沒收部分：
 1、扣案之甲基安非他命1 包（驗後淨重3.524 公克），經高雄
    市立凱旋醫院鑑定結果，檢出甲基安非他命成分，已如前述
    ，核屬毒品危害防制條例第2 條第2 項第2 款之第二級毒品
    ，不問屬於犯人與否，均應依同條例第18條第1 項前段規定
    沒收銷燬之；另用以直接盛裝上開甲基安非他命之包裝袋1
    只，係用以包裹該甲基安非他命，防其裸露、潮濕並便於攜
    帶，而與上開毒品同時扣案、送請鑑驗，並因其與上開毒品
    密切接觸而於送請鑑驗時，無論以何種方式分離，原送驗包
    裝袋內均仍會有微量毒品成分殘留，此為本院辦理毒品案件
    所知悉，是上開用以直接包覆甲基安非他命之包裝袋1 只，
    顯無法與其所盛裝之毒品完全析離，亦應依毒品危害防制條
    例第18 條 第1 項前段規定一併沒收銷燬之。至於鑑驗耗用
    之甲基安非他命，既因鑑定用罄而已滅失，自無庸宣告沒收
    銷燬。
 2、按毒品危害防制條例第19條第1 項規定：「犯第4 條至第9
    條、第12條、第13條或第14條第1 項、第2 項之罪者，其犯
    罪所得之財物，均沒收之。」係採義務沒收主義，故其犯罪
    所得之對價，不問其中成本若干，利潤多少，均應全部諭知
    沒收，以貫徹政府查禁煙毒之決心，並符立法本旨，最高法
    院95年度台上字第3133、2916號判決要旨可資參照。被告販
    賣第三級毒品愷他命所得現金600 元及販賣第二級毒品甲基
    安非他命所得現金1,500 元，雖均未扣案，惟仍應依毒品危
    害防制條例第19條第1 項規定沒收之，如全部或一部不能沒
    收時，以其財產抵償之。
 3、扣案之SONY ERICSSON廠牌行動電話1具，被告於本院準備程
    序中均供承係其所有，並供販賣毒品者聯絡用（參見本院卷
    第28頁背面），應依同條例第19條第1 項規定宣告沒收。至
    於門號0000000000號SIM 卡1 枚，被告於警詢中供稱係友人
    簡至遠拿給伊使用等語（參見警卷第3 頁），且該行動電話
    門號申請人為簡至遠之情，復有通聯調閱查詢單1 紙附卷可
    憑（參見警聲搜卷第128 頁），足認該門號0000000000號SI
    M 卡非被告所有之物，自無從宣告沒收，併此指明。。
據上論斷，應依刑事訴訟法第299 條第1 項前段，毒品危害防制
條例第4 條第2 項、第3 項、第17條第2 項、第18條第1 項、第
19條第1 項，刑法第11條前段、第59條、第60條、第51條第5 款
、第74條第1 項第1 款、第2 項第4 款、第5 款、第93條第1 項
，判決如主文。
本案經檢察官陳立興到庭執行職務。
中    華    民    國   100    年    8     月    24    日
                  刑事第五庭審判長法  官  林家聖
                                  法  官  黃柏霖
                                  法  官  謝濰仲
以上正本證明與原本無異。
如不服本判決應於收受判決後10日內向本院提出上訴書狀，並應
敘述具體理由；其未敘述上訴理由者，應於上訴期間屆滿後20日
內向本院補提理由書（均須按他造當事人之人數附繕本）「切勿
逕送上級法院」。
中    華    民    國   100    年    8     月    24    日
                                  書記官  黃美玲
附錄本案論罪科刑法條全文：
毒品危害防制條例第4條第2項、第3項
製造、運輸、販賣第二級毒品者，處無期徒刑或七年以上有期徒
刑，得併科新臺幣一千萬元以下罰金。
製造、運輸、販賣第三級毒品者，處五年以上有期徒刑，得併科
新臺幣七百萬元以下罰金。